臺灣士林地方法院刑事判決　　　　　 99年度審簡上字第185號
上　訴　人　臺灣士林地方法院檢察署檢察官
被　　　告　鐘協峰
上列上訴人因被告詐欺案件，不服本院士林簡易庭於民國99 年9
月23日所為之99年度士簡字第770 號第一審刑事簡易判決（聲請
簡易判決處刑書案號：99年度偵字第9809號），提起上訴，本院
管轄之第二審合議庭判決如下：
    主  文
原判決撤銷。
鐘協峰幫助意圖為自己不法之所有，以詐術使人將本人之物交付
，處拘役伍拾日，如易科罰金以新臺幣壹仟元折算壹日。
    事  實
一、鐘協峰明知提供金融帳戶、存摺、提款卡、印章及密碼予陌
    生人士使用，常與財產犯罪密切相關，可能被詐騙犯罪集團
    所利用以遂其等詐欺犯罪及隱匿、掩飾其等犯罪所得財物或
    財產上利益之目的，竟仍容任所提供之帳戶可能被犯罪集團
    用以詐欺取財結果之發生，基於幫助他人實施詐欺取財犯罪
    之不確定故意，於民國97年4 月29日前某時許，在新北市汐
    止區汐止火車站前，將其不知情之妻曾玉瑄（另為不起訴處
    分）向台新商業銀行汐止分行申請之帳戶（帳號：000-0000
    0000000004號，下稱系爭帳戶）之存摺、提款卡、密碼，交
    付予某詐欺集團年籍姓名不詳之成年男子使用。嗣該犯罪集
    團取得上開帳戶後，該詐欺集團所屬成員基於詐欺取財之犯
    意，於97年4 月29日中午12時許，在不詳地點，撥打電話予
    李台英，佯稱其購物時簽單有誤，須依指示至附近便利商店
    利用ATM 查是否遭扣款云云，使李台英信以為真，而陷於錯
    誤，依歹徒指示以ATM 匯款新臺幣（下同）8 萬元至系爭帳
    戶內，旋遭提領一空，嗣經李台英發覺受騙報警，始循線查
    悉上情。
二、案經新北市政府警察局汐止分局移送臺灣士林地方法院檢察
    署檢察官偵查後聲請簡易判決處刑。
    理  由
壹、程序部分：
    被告及檢察官對於以下證人等於警詢所為之證述，均不爭執
    證據能力，並於審理程序同意作為證據，本院審酌其等證言
    作成時之狀況，認為並無不適當之情事，依刑事訴訟法第15
    9 條之5 之規定，均認有證據能力，合先說明。
貳、實體部分：
一、被告鐘協峰於警詢及檢察官偵訊時均矢口否認有幫助詐欺取
    財犯行，辯稱：伊僅交付系爭帳戶存摺封面影本，並未提供
    存摺正本、印章、提款卡及密碼予他人云云。經查，上開犯
    罪事實業經證人即被害人李台英於警詢時指述甚詳，並有系
    爭帳戶申請人基本資料、存款往來交易明細查詢單及報案三
    聯單各1 份附卷可查，堪認系爭帳戶確為詐欺集團所使用。
    且我國於金融機構提領現金必需使用提款卡、密碼，或是存
    摺加上印章，方可提領，被告辯稱僅交付系爭帳戶存摺封面
    影本，惟詐欺集團確自系爭帳戶提領贓款，被告所辯實要無
    可採。末按，我國金融帳戶之開設並無任何法令限制，此為
    眾所皆知事實。見他人蒐集不特定人帳戶使用，當知所交付
    帳戶將用來從事財產有關之犯罪；而類此詐騙案件使用人頭
    帳戶情事，電視、報章雜誌等大眾傳媒均已報導多時，相關
    擔任反詐騙宣導更是隨處可見，被告係心智健全之成年人，
    提供系爭帳戶供詐騙集團使用，對詐騙集團份子將使用所提
    供帳戶從事不法犯行，當有所認識，自應認被告確有幫助他
    人詐欺取財之不確定故意，則被告上開所辯，尚屬卸責之詞
    ，自難採信，而其幫助犯詐欺取財之犯行堪以認定。
二、核被告鐘協峰所為係犯刑法第30條第1 項、第339 條第1 項
    之幫助詐欺取財罪。被告幫助他人實行犯罪行為，為幫助犯
    ，依刑法第30條第2 項之規定，按正犯之刑減輕之。原審以
    被告罪證明確，予以論罪科刑，固非無見。惟被害人李台英
    本件受害金額高達8 萬元，被告未與被害人和解，賠償被害
    人所受損失，被告於警訊、偵查均未能坦白犯行，原審未審
    酌及此，檢察官上訴意旨就此部分指摘原判決不當，為有理
    由，自應由本院予以撤銷改判。爰審酌被告輕易提供帳戶予
    詐騙集團，供他人掩飾犯罪所得使用，實屬可議。且被告否
    認犯行，未能與被害人達成和解，賠償被害人所受損失，犯
    後態度不佳，及其品性、生活狀況、智識程度、犯罪所生之
    損害及被害人所受損失等一切情狀，量處如主文所示之刑，
    並諭知易科罰金折算標準，以示懲儆。
三、被告經合法傳喚，無正當理由不到庭，爰不待其陳述，逕行
    判決。
四、據上論斷，應依刑事訴訟法第455 條之1 第1 項、第3 項、
    第369 條第1 項前段、第364 條、第371 條、第299 條第1
    項前段，刑法第339 條第1 項、第30條、第41條第1 項前段
    ，刑法施行法第1 條之1 第1 項、第2 項前段，判決如主文
    。
五、本案經檢察官朱學瑛到庭執行職務。
中    華    民    國    100    年     1    月    31    日
                刑事第一庭審判長法  官  李育仁
                                法  官  莊明達
                                法  官  王沛雷
以上正本證明與原本無異。
本件不得上訴。
                                書記官  吳尚文
中    華    民    國    100    年     1    月    31    日
附錄論罪科刑法條：
中華民國刑法第339 條第1 項
意圖為自己或第三人不法之所有，以詐術使人將本人或第三人之
物交付者，處5 年以下有期徒刑、拘役或科或併科1 千元以下罰
金。